臺灣高雄地方法院刑事裁定　　　　　　 94年度交聲字第589號
原處分機關　高雄市政府
異　議　人　甲○○
上列受處分人因聲明異議案件，對於高雄市交通事件裁決所94年
10月17日所為之處分（原處分：高市交府交裁字第32-B00000000
號），聲明異議，本院裁定如下：
    主  文
異議駁回。
    理  由
一、異議意旨略以：本件原係高雄市政府交通事件裁決處以伊違
    反道路交通管理處罰條例第31條第6 項之機器腳踏車駕駛人
    未依規定戴安全帽、同條例第60條第1 項違反該條例之行為
    ，拒絕停車接受稽查而逃逸等規定，對伊裁處罰鍰新臺幣（
    下同）6,500 元，經伊就上開處分聲明異議並依法抗告後，
    由臺灣高等法院高雄分院以94年度交抗字第121 號裁定就未
    戴安全帽部分處罰鍰500 元，其餘處分均撤銷不罰。惟本件
    舉發員警翁朝斌陳稱其於93年4 月7 日即取得伊之駕駛執照
    ，從而本件伊之駕駛執照應已遭吊扣達1 年6 月之久，依罰
    鍰易處吊扣駕照之標準，等同已繳納10,000元以上之罰鍰，
    故本件再對伊裁處罰鍰500 元，實屬一案兩罰，為此聲明異
    議，請求撤銷本件處分云云。
二、按「案件曾經判決確定者，應諭知免訴之判決」，又「聲明
    異議案件之處理，除準用刑事訴訟法有關規定外，依本辦法
    之規定處理之」，刑事訴訟法第302 條第1 款、道路交通案
    件處理辦法第4 條第1 項分別定有明文。經查，本件異議人
    於93年4 月47日上午11時5 分許，騎乘車牌號碼ZTG-080 號
    輕型機車，行經高雄市○○路與渤海路口時，遭警員翁朝斌
    以其未戴安全帽及黃網線違規停車逕行舉發，嗣由原處分機
    關即高雄市政府交通事件裁決處依道路交通管理處罰條例第
    31條第6 項、第60條第1 項之規定，裁處異議人罰鍰6,500
    元，並記違規點數1 點，經異議人聲明異議後，由本院以93
    年度交聲字第485 號裁定撤銷原處分，另處罰鍰500 元及90
    0 元，並記違規點數1 點，再經臺灣高等法院高雄分院以93
    年度交抗字第125 號予以撤銷發回，經本院重新調查後，以
    94年度交聲更字第2 號裁定異議人就駕駛汽車不服從交通勤
    務警察之稽查部分應處罰鍰900 元，並記違規點數1 點，未
    戴安全帽部分之異議駁回，嗣上開裁定再經臺灣高等法院高
    雄分院以94年度交抗字第121 號裁定就原裁定及原處分關於
    不服取締棄駕照離去部分予以撤銷不罰，其餘抗告（即未戴
    安全帽處罰鍰500 元部分）駁回而告確定乙節，經本院依職
    權調閱上開案件卷宗查閱無誤，是本件異議人就業經異議並
    經法院裁定確定之上開處分再次聲明異議，參酌前揭說明，
    自有一事不再理原則之適用，本件異議不合法律上之程式且
    無從補正，應予駁回。
三、況本件係值勤警員翁朝斌發現異議人涉有交通違規情事，趨
    前欲請異議人出示駕駛執照及行車執照，惟異議人僅提出其
    駕駛執照，並陳稱：「要開就開，問那麼多幹嘛」等語後，
    即未待取回駕駛執照逕行騎車離去，而警員翁朝斌當天另舉
    發異議人未帶行車執照，惟因上開機車之車籍資料在臺北縣
    ，故其將異議人之駕駛執照併同另案之舉發通知單移送臺北
    區監理所蘆洲監理站依法處理等情，此亦據證人翁朝斌於原
    審到庭具結證述明確，且經交通部公路總局臺北區監理所蘆
    洲監理站93年9 月20日北監蘆二字第0936603690號函覆在卷
    ，是異議人之駕駛執照係在另案代管中而與本件無涉，本件
    原處分內容既未吊扣異議人之駕駛執照，且異議人於前開裁
    定確定後，亦未曾主動到案辦理易處吊扣駕駛執照之手續，
    其辯稱駕駛執照已遭吊扣並應扣抵本件罰鍰，亦屬無據，附
    此敘明。
四、據上論斷，應依道路交通案件處理法第18條，裁定如主文。
中　　華　　民　　國　　94　　年　　11　　月　　30　　日
                      交通法庭 法　官  謝  雨  真
以上正本證明與原本無異。
如不服本裁定應於送達後5日內向本院提出抗告狀。
中　　華　　民　　國　　94　　年　　11　　月　　30　　日
                               書記官  許  麗  珠
